【裁判字號】    97,交簡上,41
【裁判日期】    970527
【裁判案由】    過失傷害等
【裁判全文】
臺灣臺南地方法院刑事判決            97年度交簡上字第41號
上  訴  人
即  被  告  甲○○
上列上訴人即被告因公共危險案件，不服本院中華民國96年12月
31日第一審刑事簡易判決（96年度交簡字第3566號，原聲請簡易
判決處刑案號：臺灣臺南地方法院檢察署96年度營偵字第1317號
），提起上訴，本院管轄之第二審合議庭判決如下：
    主  文
上訴駁回。
甲○○緩刑貳年，並應向公庫支付新臺幣伍萬元，緩刑期內付保
護管束。
    事實及理由
一、本案經本院審理結果，認第一審以被告甲○○犯刑法第一百
    八十五條之三酒後駕車公共危險之罪，判處有期徒刑四月，
    併諭知易科罰金之折算標準，認事用法及量刑均無不當，應
    予維持，並引用第一審判決書記載之事實及證據（如附件判
    決）。
二、上訴人即被告提起上訴意旨稱：被告事後有坦承犯行，因此
    次事故導致右眼失明，已無法再駕駛車輛，並因失業而無收
    入，原審量刑實在過重云云。經查：原判決採擇證據、認定
    事實暨適用法律均無不當，原審量刑堪稱妥適，其上訴為無
    理由，應予駁回。惟查：本件被告未曾受有期徒刑以上刑之
    宣告，有臺灣高等法院被告前案紀錄表一份在卷可憑，而被
    告確實因為本次交通事故導致右眼失明，傷勢不輕，被告經
    此教訓後，應知所警惕，信無再犯之虞，本院綜合其個人及
    犯罪情狀等情，因認其所受宣告之刑，以暫不執行為適當，
    併諭知緩刑二年，以啟自新。惟被告雖經宣告緩刑，但因違
    反不得酒後駕車之法律常識，其觸犯本罪顯對日常生活相關
    之法律知識有所輕忽，仍應科予被告金錢上負擔之必要，本
    院審酌後，認為應依刑法第七十四條第二項第四款規定，命
    被告於本案確定後，向公庫支付新臺幣五萬元，並為使被告
    於緩刑期間，不致再行誤觸法網，促使被告增進相關法律常
    識，爰於被告受緩刑宣告之期間，另付保護管束，以維法治
    。
三、末按第二審判決書，得引用第一審判決書所記載之事實、證
    據及理由，對案情重要事項第一審未予論述，或於第二審提
    出有利於被告之證據或辯解不予採納者，應補充記載其理由
    ，刑事訴訟法第三百七十三條定有明文，併此敘明。
據上論斷，應依刑事訴訟法第四百五十五條之一第一項、第三項
、第三百六十八條、第三百七十三條，刑法第七十四條第一項第
一款、第二項第四款、第九十三條第一項，判決如主文。
本案經檢察官王誠到庭執行職務。
中    華    民    國    97    年    5     月    27    日
                  刑事第八庭    審判長法  官  彭喜有
                                      法  官  盧鳳田
                                      法  官  李東柏
以上正本證明與原本無異。
不得上訴。
                                      書記官  周怡青
中    華    民    國    97    年    5     月    27    日


司法院資訊處製作；財團法人民間司法改革基金會備份。
